【裁判字號】    97,易,212
【裁判日期】    970731
【裁判案由】    家庭暴力防治法
【裁判全文】
臺灣新竹地方法院刑事判決               97年度易字第212號
公  訴  人  臺灣新竹地方法院檢察署檢察官
被      告  乙○○
                    （另案在臺灣新竹監獄新竹分監執行中）
上列被告因違反家庭暴力防治法等案件，經檢察官起訴（97年度
偵字第1335號），本院裁定依簡式審判程序審理，判決如下：
    主  文
乙○○違反法院依家庭暴力防治法第十六條第三項規定所為禁止
實施家庭暴力行為、禁止為騷擾行為之民事暫時保護令裁定，處
有期徒刑伍月，如易科罰金，以新臺幣壹仟元折算壹日。
    事  實
一、乙○○與甲○○為夫妻關係，渠等間具有家庭暴力防治法第
    3條第1款之配偶之家庭成員關係。乙○○因曾對甲○○實施
    身體或精神上不法侵害行為，經甲○○向本院民事庭聲請核
    發保護令，經本院民事庭於96年11月21日以96年度暫家護字
    第524號裁定核發民事暫時保護令，諭令乙○○不得對甲○
    ○、子女丁○○、丙○○實施身體或精神上不法侵害之行為
    、不得對於甲○○為騷擾之行為，上揭民事暫時保護令並於
    96年11月23日送達予乙○○收受（本院民事庭嗣於97年2月
    15日以97年度家護字第3號裁定核發民事通常保護令，有效
    期限為1年，而原暫時保護令即自本保護令核發時起失其效
    力，此民事通常保護令於97年2月18日方送達予乙○○收受
    ）。詎乙○○收受上開民事暫時保護令後，竟基於違反上開
    保護令之犯意，於該暫時保護令有效期間內之97年2月17日
    14時許，在其位於新竹縣竹東鎮○○路○段221巷44號之住處
    內，於酒後持續口出穢語，且持梳子（未扣案）指向其妻甲
    ○○作勢攻擊，以此等暴力方式，對甲○○實施精神上不法
    侵害及直接騷擾之行為，而違反本院所為前述民事暫時保護
    令裁定。經甲○○報警，而為警於同日14時40分許在上址當
    場查獲。
二、案經新竹縣警察局竹東分局報請臺灣新竹地方法院檢察署檢
    察官偵查起訴。
    理  由
一、本件被告乙○○所犯之罪，均非死刑、無期徒刑、最輕本刑
    為3年以上有期徒刑之罪，或高等法院管轄第一審案件，被
    告於本院準備程序進行中，就被訴事實為有罪之陳述，經本
    院認合於刑事訴訟法第273條之1第1項之規定，裁定進行簡
    式審判程序，合先敘明。
二、訊據被告乙○○對於上開事實坦承不諱，並經被害人甲○○
    於警詢及偵訊時指訴在卷，且有本院96年度暫家護字第524
    號民事裁定1份、97年度家護字第3號民事通常保護令1份、
    新竹縣政府警察局竹東分局保護令執行紀錄表1份及照片2幀
    附卷足稽，並經本院調閱本院民事庭97年度家護字第3號卷
    宗全卷核閱屬實，被告自白核與事實相符，堪以採信，本
    案事證明確，被告犯行堪以認定，應依法論科。
三、核被告乙○○違反本院依家庭暴力防治法第16條第2項、第
    14 條第1項第1款、第2款之規定所核發之禁止實施家庭暴力
    行為及禁止直接騷擾之民事暫時保護令裁定，核其所為，係
    犯家庭暴力防治法第61條第1款及第2款之違反法院所為禁止
    實施家庭暴力、禁止騷擾之行為之民事暫時保護令罪。爰審
    酌被告不遵守本院裁定，對被害人實施家庭暴力及騷擾行為
    ，造成被害人身心受到煎熬，前曾於97年1月26日在位於上
    址之住處內，對被害人有違反前述民事暫時保護令諭示事項
    之行為，經臺灣新竹地方法院檢察署檢察官於97年2月12日
    以97年度偵字第793號向本院聲請簡易判決處刑在案，有上
    揭案號之聲請簡易判決處刑書1份在卷足稽，即再犯本案，
    惟犯後尚能坦承犯行，態度尚可，及公訴人認被告顯因酗酒
    而犯罪，足認其已酗酒成癮，並有再犯之虞，請諭知禁戒處
    分等語，惟被害人甲○○所提出內載被告有酒精性精神病、
    酒精戒斷症候群內容之衛生署竹東醫院診斷證明書中所記載
    就診時間係96年9月28日至同年10月29日等情，有該診斷證
    明書1份在卷足參，是以被告於案發當時是否因酗酒而犯本
    案，足認已酗酒成癮等，尚有所疑，且被告於本院審理時亦
    陳稱：我目前在執行酒駕案件之3個月徒刑，就是要把酒戒
    掉等語，從而尚難認符合諭知禁戒處分之要件等一切情狀，
    量處如主文所示之刑，並諭知如易科罰金之折算標準，以資
    懲儆。
據上論斷，應依刑事訴訟法第299條第1項前段，家庭暴力防治法
第61條第1款、第2款，刑法第11條前段、第41條第1項前段，判
決如主文。
本案經檢察官何若薇到庭執行職務。
中    華    民    國    97     年    7    月    31    日
                  刑事第一庭   法  官    楊惠芬
以上正本證明與原本無異。
如不服本判決應於收受本判決後10日內向本院提出上訴書狀，上
訴書狀應敘述具體理由。上訴書狀未敘述上訴理由者，應於上訴
期間屆滿後20日內補提理由書狀於本院 (均須按他造當事人之人
數附繕本 )「切勿逕送上級法院」。
中    華    民    國    97    年    7     月    31    日
                               書記官    張懿中
附錄本案論罪科刑法條全文：
家庭暴力防治法第61條：
違反法院依第十四條第一項、第十六條第三項所為之下列裁定者
，為本法所稱違反保護令罪，處三年以下有期徒刑、拘役或科或
併科新臺幣十萬元以下罰金：
一、禁止實施家庭暴力。
二、禁止騷擾、接觸、跟蹤、通話、通信或其他非必要之聯絡行
    為。
三、遷出住居所。
四、遠離住居所、工作場所、學校或其他特定場所。
五、完成加害人處遇計畫。


司法院資訊處製作；財團法人民間司法改革基金會備份。
